【裁判字號】    95,抗,174
【裁判日期】    950612
【裁判案由】    聲明異議
【裁判全文】
臺灣高等法院高雄分院民事裁定           95年度抗字第174號
抗  告  人  乙○
            甲○○○
上列抗告人與相對人高雄縣立林園中學間返還房屋強制執行事件
，對於中華民國95年4 月19日臺灣高雄地方法院93年度執字第18
567號第一審裁定，提起抗告，本院裁定如下：
    主  文
抗告駁回。
抗告訴訟費用由抗告人負擔。
    理  由
一、抗告意旨略以：90年執字第6195號返還房屋執行事件，於90
    年8 月31日已依強制執行法第124 條第1 項前段解除債務人
    之占有，使歸債權人占有接管完畢，強制執行程序即已終結
    ，則無從撤銷已為之執行程序。至93年度執字第18567 號同
    一事件，乃係另一強制執行，依強制執行法第4 條規定，非
    有債權人對債務之執行名義不得為之。執行法院自可以此為
    理由，予以駁回，觀諸院2776、院2791號解釋有案。質言之
    ，即93年度執字第18567 號欠缺執行名義之要件，依強制執
    行法第30條之1 、民事訴訟法第249 條第1 項第6 款規定，
    應以裁定駁回。微論確定裁定（94年度台抗字第1019號）曾
    謂：「…伊不涉違反點交命令及執行結果，自無即時復行占
    有之可言」，亦謂：「…伊既無違反點交命令，亦無違反執
    行結果，自無即時占有之可言…」。可知執行名義欠缺復即
    占有法定要件，依強制執行法第30條之1 、民事訴訟法第24
    9 條第1 項第6 款規定，應以裁定駁回云云。
二、本件強制執行事件債權人前持執行名義即原法院83年度訴字
    第1912號確定判決，聲請依主文所示強制執行抗告人搬遷，
    於90年8 月31日經原法院以90年執字第6195號執行事件執行
    點交完畢。嗣抗告人復行占有，對造聲請原法院再為執行。
    原法院以93年度執字第18567 號執行事件，於93年5 月18日
    對抗告人發自動履行命令，抗告人對之聲明異議，經執行法
    院予以駁回，本院復駁回抗告人之抗告及再抗告，最高法院
    駁回抗告確定在案。嗣執行法院發出於95年4 月20日點交之
    執行命令，抗告人以本件執行名義不合法而提起聲明異議，
    原法院予以駁回。以上事實，有原法院執行命令，原法院93
    年9 月15日第一審裁定、本院93年度抗字第672 號卷、最高
    法院94年台抗字第1019號卷可稽，應認係真實。
三、查抗告人於執行法院解除其占有，使歸債權人占有後，再占
    有本件執行標的物房屋，執行法院依強制執行法第124條第1
    項再為執行。抗告人對之聲明異議，執行法院於93年9 月15
    日之裁定，論述明確，該裁定並經本院以93年度抗字第672
    號裁定予以維持，又駁回抗告人之再抗告，且經最高法院駁
    回抗告人之抗告而確定。則本件強制執行事件，其執行名義
    之合法性已告確定。執行法院即原法院據以執行，即無不合
    ，抗告人仍執本件執行事件欠缺執行名義而為異議，原法院
    予以駁回，即屬正確。抗告意旨，仍一再就本件之占有是否
    「復即占有」而為爭執，對於已經前裁定論述之爭點予以主
    張，洵無可取。其據以指摘原裁定不當，求為廢棄，即無理
    由，應予駁回。
據上論結，本件抗告為無理由，爰依強制執行法第30條之1 ，民
事訴訟法第495 條之1 第1 項、第449 條第1 項、第95條、第78
條、第85條第1 項，裁定如主文。
中    華    民    國    95    年    6     月    12    日
                            民事第一庭
                                審判長法官  尤三謀
                                法      官  林健彥
                                法      官  林紀元
以上正本證明與原本無異。
如不服本裁定應於送達後10日內向本院提出再抗告狀 (並按他造
當事人之人數附繕本)， 並繳納再抗告費新臺幣1,000 元。再為
抗告應以適用法規顯有錯誤為理由，並經本院之許可，該許可以
原裁定所涉及之法律見解具有原則上之重要性者為限，並委任律
師為代理人。抗告人之配偶、三親等內之血親、二親等內之姻親
，或抗告人為法人、中央或地方機關時，其所屬專任人員具有律
師資格並經法院認適當者，亦得為第三審代理人。抗告人或其法
定代理人具有律師資格者及前項情形，應於提起抗告或委任時釋
明之。
中    華    民    國    95    年    6     月    12    日
                                書  記  官  張雲義
                                                      K


司法院資訊處製作；財團法人民間司法改革基金會備份。
